臺灣桃園地方法院民事判決
111年度訴字第1420號
原      告  張文鎮即勤毅鋼鐵企業社

訴訟代理人  陳河泉律師
被      告  新豪營造股份有限公司

法定代理人  趙台欣  

上列當事人間請求給付借款事件，本院於民國111年10月4日言詞
辯論終結，判決如下：
    主    文
一、被告應給付原告新臺幣80萬5,022元，及自民國111年9月16
    日起至清償日止，按週年利率百分之5計算之利息。
二、原告其餘之訴駁回。
三、訴訟費用由被告負擔100分之99，餘由原告負擔。
四、本判決第一項，於原告以新臺幣26萬元8,341元為被告供擔
    保後，得假執行。
五、原告其餘假執行之聲請駁回。 
    事實及理由
一、原告主張：兩造於民國111年4月22日簽立買賣合約書（下稱
    系爭買賣契約），約定由被告向伊預定鋼筋100噸，每噸單
    價新臺幣（下同）2萬8,500元（未稅），被告已先行給付訂
    金89萬7,750元（含稅），應付價金以各次實際出貨噸數計
    算，續接器之運費另計，訂金則由各次貨款中逐次回扣30％
    ，伊已分別於111年5月25日、111年5月30日出貨鋼筋2萬4,1
    60公斤、1萬1,610公斤，加計雜項工資及扣除30％訂金後，
    應付之價款分別為54萬7,042元、25萬7,980元，共計80萬8,
    022元（應為80萬5,022元之誤算），經伊以請款單及發票催
    促被告付款，均遭置之不理，爰依系爭買賣契約之法律關係
    提起本件訴訟，請求被告給付貨款等語。並聲明：㈠被告應
    給付原告80萬8,022元，及自起訴狀繕本送達翌日起至清償
    日止，按週年利率5％計算之利息。㈡願供擔保請准宣告假執
    行。
二、被告則以：對於原告所計算之貨款數額沒有意見，原告所交
    付之鋼材並非新品，而為舊鋼材，伊雖不予計較，然原告提
    起本件訴訟前，多次以錯誤之單價向伊請款，已無誠信，原
    告之負責人並有出手毆打伊之情形，伊已委請他人向原告轉
    達欲終止系爭買賣契約之意，依照系爭買賣契約第6條第1項
    之約定，本件原告所請求之貨款以預付訂金89萬7,750元全
    額抵扣後，伊已無須給付任何款項等語，資為抗辯。並聲明
    ：原告之訴駁回。
三、得心證之理由：
  ㈠原告主張兩造於111年4月22日簽立系爭買賣契約，約定由被
    告向原告預定100噸鋼筋，每噸單價2萬8,500元（未稅），
    被告已先行給付訂金89萬7,750元（含稅），原告分別於111
    年5月25日、111年5月30日出貨鋼筋2萬4,160公斤、1萬1,61
    0公斤，經計算雜項工資及扣除30％訂金後，應付之價款分別
    為54萬7,042元、25萬7,980元，共計80萬5,022元（原告誤
    算為80萬8,022元）等情，業據其提出系爭買賣契約、請款
    明細表及發票等件在卷可稽（見本院卷第11-15頁），且為
    被告所不爭執（見本院卷第47-48頁），堪信為真。
  ㈡按「付款條件：於每次出貨後5日內送請款單，10日收現金票
    或匯款」，系爭買賣契約第6條第2項定有明文。經查，被告
    既不爭執原告確有於111年5月25日、111年5月30日出貨鋼筋
    2萬4,160公斤、1萬1,610公斤之情形，且原告亦於111年6月
    6日以掛號郵件寄送請款單及發票予被告（見本院卷第13-17
    頁），另於111年7月8日以存證信函催告被告履行給付貨款
    義務（見本院卷第23-29頁），則本件原告依系爭買賣契約
    第6條第2項之約定請求被告給付貨款於80萬5,022元之範圍
    內（原告誤算為80萬8,022元），即屬有據。雖被告辯稱其
    得依照系爭買賣契約第6條第1項之約定，將已付訂金全額抵
    扣本件貨款云云，然參以該條項係約定「訂金：合約簽訂時
    買方（即被告）應開立兌現支票含稅計89萬7,750元整之訂
    金，若買方未依約給付貨款，賣方（即原告）得逕將訂金扣
    抵貨款，若有不足，買方應即補足差額」等語，顯見依照該
    條項之約定，得主張以訂金抵扣貨款之權利人應為原告，則
    被告以此作為抵扣之依據，已乏所據，實則，併勾稽系爭買
    賣契約第6條第3項、第7條分別約定：「合約期限內，若買
    方取消訂單改向他廠採購進貨，則合約到期時，賣方有權沒
    收全數訂金，買方仍應全額給付已出材料之貨款，不得將訂
    金抵扣貨款，買方對此不得異議」、「交貨期限：6個月…若
    合約期限內未提貨完成則沒收訂金，買方不得異議」（以上
    契約條文均見本院卷第11頁），足見訂金之預付，乃為督促
    被告履行於6個約合約期間內向原告購足100噸鋼筋、如期給
    付貨款等契約義務，故於契約有效期間內，被告即無要求逕
    將訂金全數抵扣貨款之理；雖被告另辯稱原告有請款數額不
    實等語，然縱令原告確有錯誤計算請款數額之情形，然其業
    已於111年6月6日檢附正確數額之請款單及發票予被告請款
    ，已如上述，顯見原告並無未按請款條件請款之情事，則被
    告以此為由抗辯系爭買賣契約業經其合法終止，欲將已付訂
    金抵扣本件貨款云云，亦不足採。
四、綜上所述，原告依系爭買賣契約之約定，請求被告給付貨款
　　80萬5,022元，及自起訴狀繕本送達翌日即111年9月16日（
    見本院卷第33頁送達回證）起至清償日止，按週利率5％計算
    之利息，為有理由，應予准許，逾此部分之請求，則無理由
    ，應予駁回。
五、又原告陳明願供擔保，請准宣告假執行，經核原告勝訴部分
    ，合於法律規定，爰酌定相當金額准許之；至原告敗訴部分
    既經駁回，其假執行之聲請失所附麗，應併予駁回。
六、本件事證已臻明確，兩造其餘陳述及所提證據，經審酌後認
    與判決結果不生影響，爰不予逐一論列。
七、訴訟費用負擔依據：民事訴訟法第79條。 　
中　　華　　民　　國　　111 　年　　11　　月　　15　　日
                    民事第一庭    法　官　廖子涵
以上正本係照原本作成。
如對本判決上訴，須於判決送達後20日內向本院提出上訴狀。
如委任律師提起上訴者，應一併繳納上訴審裁判費。
中　　華　　民　　國　　111 　年　　11　　月　　22　　日
                                  書記官　賴棠妤